【裁判字號】    98,裁,1445
【裁判日期】    980618
【裁判案由】    區域計畫法
【裁判全文】
最  高  行  政  法  院  裁  定
                                      98年度裁字第1445號
上  訴  人  弘城砂石行
代  表  人  甲○○
訴訟代理人  許家瑜  律師
被 上訴 人  南投縣政府
代  表  人  乙○○
上列當事人間區域計畫法事件，上訴人對於中華民國98年2月26
日臺中高等行政法院97年度訴字第468號判決，提起上訴，本院
裁定如下：
    主  文
上訴駁回。
上訴審訴訟費用由上訴人負擔。
    理  由
一、按對於高等行政法院判決之上訴，非以其違背法令為理由，
    不得為之，行政訴訟法第242條定有明文。依同法第243條第
    1項規定，判決不適用法規或適用不當者，為違背法令；而
    判決有同條第2項所列各款情形之一者，為當然違背法令。
    是當事人對於高等行政法院判決上訴，如依行政訴訟法第24
    3條第1項規定，以高等行政法院判決有不適用法規或適用不
    當為理由時，其上訴狀或理由書應有具體之指摘，並揭示該
    法規之條項或其內容；若係成文法以外之法則，應揭示該法
    則之旨趣；倘為司法院解釋或本院之判例，則應揭示該判解
    之字號或其內容。如以行政訴訟法第243條第2項所列各款情
    形為理由時，其上訴狀或理由書，應揭示合於該條項各款之
    事實。上訴狀或理由書如未依此項方法表明，或其所表明者
    與上開法條規定不合時，即難認為已對高等行政法院判決之
    違背法令有具體之指摘，其上訴自難認為合法。
二、本件上訴人對於高等行政法院判決上訴，主張：原判決所引
    用之「違規地號及面積」係於查獲時間（民國96年8月16日
    ）後始提出之新事證（97年4月21日之測量資料），既屬事
    後新發生之事實，卻採為認定上訴人違反區域計畫法之基礎
    ，顯有事實認定之錯誤。原判決未遵行撤銷訴訟以原處分作
    成時的事實狀態作為裁判基準之法理，且將行政救濟中提出
    用以證明舊事實之新證據資料，溯及適用於96年8月16日所
    生之事實，顯已違反法律不溯及既往原則、信賴保護原則及
    明確性原則。另上訴人違反區域計畫法所使用之地號究為南
    投縣集集鎮○○段942、944地號或同段之943、944地號，原
    判決判決理由前後矛盾，且該測量之結果究係上訴人何時使
    用之範圍，原判決並未予調查，其判決當然違背法令。原判
    決未對上訴人之主張如何不採詳為論斷，亦有判決不備理由
    之違法等語，雖以該判決違背法令為由，惟核其上訴理由，
    係就原審取捨證據、認定事實之職權行使，指摘其為不當，
    與法律不溯及既往等原則無涉，另係就原審已論斷者，泛言
    未論斷，或就原審所為論斷，泛言其論斷矛盾，而非具體表
    明合於不適用法規、適用法規不當、或行政訴訟法第243條
    第2項所列各款之情形，難認對該判決之如何違背法令已有
    具體之指摘。依首開規定及說明，應認其上訴為不合法。
三、據上論結，本件上訴為不合法。依行政訴訟法第249條第1項
    前段、第104條、民事訴訟法第95條、第78條，裁定如主文
    。
中    華    民    國    98    年    6     月    18    日
                    最高行政法院第二庭
                        審判長法官  鍾  耀  光
                              法官  侯  東  昇
                              法官  黃  本  仁
                              法官  王  德  麟
                              法官  黃  清  光
以  上  正  本  證  明  與  原  本  無  異
中    華    民    國    98    年    6     月    18    日
                              書記官  王  史  民


司法院資訊處製作；財團法人民間司法改革基金會備份。
